【裁判字號】    95,再小抗,1
【裁判日期】    950410
【裁判案由】    再審之訴
【裁判全文】
臺灣臺北地方法院民事裁定             95年度再小抗字第1號
抗  告  人  乙○○
相  對  人  大華儷園大廈管理委員會
法定代理人  甲○○
上列當事人間給付管理費再審之訴事件，抗告人對於本院台北簡
易庭94年12月2日第一審裁定（94年度北再小字第6號）提起抗告
，本院裁定如下：
    主  文
抗告駁回。
抗告訴訟費用新臺幣壹仟元由抗告人負擔。
    理   由
一、按對於小額程序之第一審裁判，得上訴或抗告於管轄之地方
    法院，對於前項第一審裁判之上訴或抗告，非以其違背法令
    ，不得為之。提起抗告，應表明抗告理由。民事訴訟法第43
    6條之24、第436條之32第3項、第488條第3項定有明文。如
    抗告人以原裁定違背法令之情事為抗告理由時，其抗告狀應
    有具體之指摘，並揭示該法規之條項或其內容，若係成文法
    以外之法則，應揭示該法則之旨趣，其為經驗法則、證據法
    則者，亦應具體說明該經驗法則或證據法則，倘為司法院解
    釋或最高法院之判例，則應揭示該判解之字號或其內容。若
    抗告狀內未具體表明原裁定如何違背法令及其具體內容或其
    他違背法令之具體事實，其抗告即不合法，應以裁定駁回之
    。
二、本件抗告意旨略以：大華儷園管委會違法如下：1、違反公
    寓大廈管理條例第55條，不依內政部頒定之規約範本。2、
    違反公寓大廈管理條例第15條、第3條，規約製作不依使用
    執照。3、違反公寓大廈管理條例第31條，規約不查實際開
    會人數明知未達法定2/3門檻，但憑不明究理的33張委託書
    核備偽造文書使公務員登載不實。4、濫用公寓法第58條溯
    及既往，強佔出入空間一樓店舖儘成廢墟。5、前規約係屬
    偽造文書遭撤銷後又再次偽造文書申請通過，劃停車位提供
    警察局長及調查局眷舍住戶特權使用。6、任意修改規約未
    經相關住戶同意強佔他人產權。7、主委挑撥是非誣陷一樓
    店舖，使樓上住戶與一樓店舖製造對立違反善良管理原則。
    8、管委會毀謗商家店舖，逼使商家遷出賤售房屋等語。
三、查抗告人對本院臺北簡易庭93年度北小字第2174號確定判決
    ，因有民事訴訟法第496條第8款、第9款之再審事由，而提
    起再審之訴，經原裁定以已逾得提起再審之訴之不變期間，
    其再審之訴不合法裁定駁回，並無不合。本件抗告人對於上
    開小額程序之第一審裁定提起抗告，僅表示相對人大華儷園
    管委會有上列違法事項，未就原審裁定之如何違背法令為具
    體之指摘，揆諸前揭說明，其抗告即與法未合。
四、本件訴訟費用額，確定為新臺幣1,000元。
五、綜上所論，抗告人之抗告為不合法，應予駁回。爰依民事訴
    訟法第436條之32第3項、第495條之1第1項準用第444條第1
    項、第95條、第78條、第436條之19第1項，裁定如主文。
中    華    民    國    95    年    4     月    10    日
                  民事第二庭  審判長法  官  鄭純惠
                                    法  官  蔡政哲
                                    法  官  吳淑惠
以上正本係照原本作成。
本裁定不得抗告。
中    華    民    國    95    年    4     月    11    日
                                    書記官  蔡凱如


司法院資訊處製作；財團法人民間司法改革基金會備份。
